臺灣新北地方法院刑事裁定
110年度撤緩字第345號
聲  請  人  臺灣新北地方檢察署檢察官
受  刑  人  ROMI SAPUTRA（中文名：陳若密，印尼籍）



上列聲請人因受刑人犯詐欺案件，聲請撤銷緩刑之宣告（110 年
度執聲字第2574號），本院裁定如下：
    主  文
聲請駁回。
    理  由
一、聲請意旨略以：受刑人ROMI SAPUTRA(下稱中文名：陳若密)
    因犯詐欺案件，經臺灣桃園地方法院以110 年度簡字第21號
    (臺灣桃園地方檢察署108年偵字第32546號)判處應執行拘役
    50日，緩刑2年，並向被害人VUOGN HUU PHAT(中文名：王友
    發)支付新臺幣（下同）41,000 元，於民國110年3月22日確
    定在案，並經臺灣桃園地方檢察署以110年執緩字第448號案
    件執行。惟受刑人於緩刑期間，經臺灣桃園地方檢察署合法
    傳喚不到，嘱警查訪始知悉受刑人已未居住上開住所、居所
    ，此有送達回證影本、查訪表、職務報告影本在卷可查；又
    受刑人緩刑已逾半年，亦未履行緩刑條件，依法應撤銷其緩
    刑之宣告。核受刑人陳若密所為，違反刑法第74條第2 項第
    3 款之規定，情節重大，足認原宣告之緩刑難收其預期效果
    ，而有執行刑罰之必要，已合於刑法第75條之1 第1 項第4 
    款所定得撤銷緩刑宣告之原因，爰依刑事訴訟法第476 條規
    定聲請撤銷緩刑等語。
二、按緩刑宣告，得斟酌情形命犯罪行為人向被害人支付相當數
    額之財產或非財產上之損害賠償；又受緩刑之宣告，而違反
    第74條第2 項第1 款至第8 款所定負擔情節重大者，足認原
    宣告之緩刑難收其預期效果，而有執行刑罰之必要者，得撤
    銷其緩刑宣告，刑法第74條第2項第3款、第75條之1第1項第
    4款分別定有明文。
三、次按刑事訴訟文書之送達，雖得依刑事訴訟法第62條準用民
    事訴訟法第138 條之規定為寄存送達，然民事訴訟法第138
    條所規定之寄存送達，限於不能依同法第136 條及第137 條
    之規定行送達者，始得為之；設其送達之處所，雖原為應受
    送達人之住居所、事務所或營業所，而實際上已變更者，該
    原住居所、事務所或營業所，即非應為送達之處所，自不得
    於該原處所為寄存送達。再依一定之事實，足認以久住之意
    思，住於一定之區域者，即為設定其住所於該地，為民法第
    20條所明定，是主觀上有久住一定區域之意思，客觀上有住
    於一定區域之事實，該一定之區域即為住所，並不以登記為
    要件。至戶籍法為戶籍登記之行政管理規定，戶籍地址乃係
    依戶籍法所為登記之事項，並非認定住所之唯一標準（最高
    法院106 年度台抗字第106 號裁定意旨參照）。　　
四、經查：
  ㈠受刑人ROMI SAPUTRA因竊盜等案件，經臺灣桃園地方法院以1
    10年度簡字第21號判決判處拘役20日、40日，應執行拘役50
    日，緩刑2年，並應依110年度附民字第50號和解筆錄所載分
    期付款之內如完成給付，於110年3月22日確定在案等情，有
    上開刑事簡易判決及執行案件資料表各1件附卷可稽。
  ㈡嗣經臺灣桃園地方檢察署檢察官依臺灣桃園地方法院110年度
    簡字第21號刑事簡易判決所載受刑人之住所（即新北市○○區
    ○○路0段000號）送達執行傳票，該執行傳票於110年4月22日
    因未獲會晤本人由受僱人收受而送達至受刑人之住所地；臺
    灣桃園地方檢察署檢察官依臺灣桃園地方法院110年度簡字
    第21號刑事簡易判決所載受刑人之居所（即新北市○○區○○街
    00號5樓）送達執行傳票，因未獲會晤本人亦無受領文書之
    同居人或受僱人，於110年4月26日寄存於派出所，此有臺灣
    桃園地方檢察署送達證書影本各1份在卷可參。然臺灣桃園
    地方檢察署檢察官函請新北市政府警察局海山分局於110年9
    月5日派員查訪「新北市○○區○○街00號5樓」，該址之住戶李
    先生，表示伊自己住，大概住半年了，不認識受刑人等語；
    另函請新北市政府警察局林口分局派員查訪「新北市○○區○○
    路○段000號」，確認該址為醒吾科大外籍學生宿舍，校方人
    員表示受刑人於109年已非該校學生且已搬離該址，現不知
    去向等情，有臺灣桃園地方檢察署110年8月18日桃檢俊未11
    0執緩448字第1109078505號函、新北市政府警察局海山分局
    110年9月10日新北警海刑字第1103953315號函暨所附查訪表
    各1份、現場照片1張、新北市政府警察局林口分局110年9月
    7日新北警林刑字第1105238777號函暨所附員警職務報告各1
    份在卷可佐，且受刑人於107年3月7日自桃園機場入境後無
    出境紀錄，有入出境資訊連結作業查詢結果列印資料1份附
    卷可稽。足見受刑人於110年4月間已未居住於「新北市○○區
    ○○街00號5樓」及「新北市○○區○○路○段000號」，而現住居
    所不明。
　㈢揆諸前開說明，應受送達人之住居所、事務所或營業所實際
    上已變更者，該原住居所、事務所或營業所即非應為送達之
    處所，於110年4月間受刑人確實並未實際居住在「新北市○○
    區○○街00號5樓」及「新北市○○區○○路○段000號」，故上開
    住居所地即非應為送達之處所，難認受刑人事實上有受領上
    開執行之合法通知。又臺灣桃園地方檢察署檢察官並未對受
    刑人為其他合法之送達（如公示送達），僅向受刑人未實際
    居住之上開二址送達執行通知，即遽認受刑人有對履行緩刑
    所附條件之通知置之不理之意，聲請撤銷緩刑，尚嫌速斷。
    故受刑人雖未依執行通知履行判決主文之內容，然尚難認其
    係受合法通知而故意違反緩刑之負擔條件，且情節重大，自
    無從依刑法第75條之1第1項第4 款規定撤銷緩刑。是聲請人
    之聲請，尚難准許，應予駁回。
五、依刑事訴訟法第220 條，裁定如主文。　   　　　　
中　　華　　民　　國　　111 　年　　 3　　月　　14　　日
                  刑事第二庭    法　官   劉芳菁
上列正本證明與原本無異。
如不服本裁定，應於裁定送達後五日內敘明抗告理由，向本院提
出抗告狀。
                                書記官    吳雅真　　　　
中　　華　　民　　國　　111 　年　　3 　　月　　17　　日